【裁判字號】    95,上訴,977
【裁判日期】    950713
【裁判案由】    恐嚇等
【裁判全文】
臺灣高等法院刑事判決                 95年度上訴字第977號
    上  訴  人
    即  被  告  甲○○
    上  訴  人
    即  被  告  乙○○
    共 同選 任
    辯  護  人  余敏長律師
上列上訴人因恐嚇等案件，不服臺灣桃園地方法院94年度訴字第
1300號，中華民國95年1月18日第一審判決（ 起訴案號：臺灣桃
園地方法院檢察署93年度偵字第448號聲請簡易判決， 經原審認
不宜簡易處刑，改依通常程序審理），提起上訴，本院判決如下
：
    主  文
上訴駁回。
甲○○、乙○○均緩刑肆年。
    事  實
一、乙○○係設於桃園縣蘆竹鄉○○路○段402巷2弄1號、8號 及
    10號冠岳精密工業股份有限公司（下稱冠岳公司）負責人陳
    建仲之弟，且在冠岳公司任職倉管。甲○○則為乙○○之大
    舅子。丁○○原在冠岳公司擔任廠長，且為冠岳公司股東，
    於92年3月間，丁○○欲查冠岳公司帳目未果，乃於同年3月
    底離職，並自冠岳公司發給實領得優退金額25萬餘元（稅後
    ），且將其所持有冠岳公司股份13萬5千股，以新台幣（ 下
    同）1百35萬元出售予冠岳公司管理部經理鍾遠通， 鍾遠通
    就其中50萬元係以冠岳公司為發票人之面額50萬元支票支付
    ，其餘則以現金支付，該50萬元支票嗣已兌現。乙○○知悉
    丁○○離職後向冠岳公司領取上開優退金及出售冠岳公司股
    份以冠岳公司為發票人面額50萬元支票支付之其中50萬元售
    股所得，竟與甲○○及10餘名不詳真實姓名之成年男子，共
    同意圖為自己不法之所有，基於恐嚇取財、以不正方法由自
    動付款設備取得他人之物之犯意及妨害行動自由、傷害之概
    括犯意， 於同年4月4日由乙○○與其中2名不詳真實姓名之
    成年男子至桃園縣蘆竹鄉○○路○段402巷2弄8號冠岳公司 1
    廠找丁○○之舊屬丙○○，甲○○與其餘不詳姓名之成年男
    子則在同巷弄1號冠岳公司2廠等候。 乙○○與該2名不詳姓
    名成年男子並在冠岳公司1廠辦公室找到丙○○， 向丙○○
    稱其舅子要找丙○○云云，並於丙○○走出辦公室門口欲前
    往試模時， 由其中1名不詳姓名男子以右手強行勾住丙○○
    頸部，並以左手抓住丙○○左手方式， 另1名不詳姓名男子
    走在丙○○旁邊，乙○○走在丙○○後面方式，將丙○○強
    行押至冠岳公司2廠，剝奪丙○○之行動自由。 到達冠岳公
    司2 廠後，甲○○即質問丙○○關於丁○○之行蹤。丙○○
    答稱不知道云云，甲○○與該10餘名不詳姓名男子即徒手毆
    打丙○○，乙○○則站於一旁之該公司2廠門口， 甲○○等
    又將丙○○強行拉至該公司2廠 辦公室要丙○○打電話予丁○○，使丙○○打電話聯絡丁○○而行無義務之事。電話打
    通後，甲○○要丙○○於電話中叫丁○○前來冠岳公司，丁○○回稱不欲前往，甲○○乃接過電話於電話中向丁○○脅
    迫稱：我知道你家在那裡，你不來處理就到你家處理云云，
    丁○○無奈而應允前往，並於同日16時前往冠岳公司而行無
    義務之事。甲○○、乙○○與該10餘名不詳姓名男子於等候
    丁○○前來期間，仍繼續將丙○○強押於該公司2廠內， 並
    續有其中2、3名不詳姓名之人動手毆打丙○○，致使丙○○
    受有胸部挫傷、多處擦傷之傷害。期間乙○○曾數度離開 2
    廠。於同日16時許，丁○○到達冠岳公司後， 在1廠未找到
    丙○○及甲○○， 經丙○○之同事李茂森告知丙○○在2廠
    ，其乃打電話與丙○○聯絡並步行前往2廠找到丙○○， 問
    丙○○何事，丙○○乃答以沒事，你試模完就回去云云，欲
    暗示丁○○儘速離開該處，然為甲○○察覺，乃叫丁○○先
    不要走，等候乙○○前來指認，不久乙○○返回2廠， 並指
    認出係丁○○無誤，其中5、6名不詳姓名之人即徒手毆打丁○○，致使丁○○受有鼻部挫傷併鼻出血、左胸壁挫傷之傷
    害，以此方式恐嚇丁○○，使丁○○心生畏怖，而交付股票
    讓渡切結書1份、並簽發其名義面額50萬元本票1紙及將丁○○名義慶豐商業銀行桃園分行帳號00000000000000帳戶之提
    款卡1枚交付予甲○○， 因丁○○拒不說出該提款卡之密碼
    ，甲○○等人乃脅迫丁○○將再予毆打云云，使丁○○說出
    該提款卡密碼而行無義務之事。甲○○即將該提款卡交予其
    中2名不詳真實姓名成年男子，併告知密碼，由該2人開車強
    行押丙○○，持該提款卡先至彰化商業銀行南崁分行之提款
    機，強迫無代為提領意思之丙○○為工具，插入該提款卡鍵
    入密碼欲提領款項，然未能提領到款項（此部份提款未得逞
    ，尚不成立犯罪，並未起訴）； 該2人乃續強押丙○○至萬
    通商業銀行南崁分行，並強迫無代為提領意思之丙○○為提
    領工具，使丙○○將上開提款卡插入萬通商業銀行南崁分行
    之提款機，並鍵入密碼與提領金額，接續於92年04月04日17
    時54分至56分間，分四次各提領2萬元， 使代表萬通商業銀
    行付款之該提款機陷於錯誤，分四次各交付2萬元計8萬元，
    並使丙○○行此無義務之事。 該2名男子強押丙○○前往提
    款期間，丁○○仍被強行押於冠岳公司2廠， 不讓丁○○離
    開，而剝奪丁○○之行動自由。 該2名不詳姓名男子提款後
    即又押丙○○返回冠岳公司2廠，將該8萬元交予甲○○；甲○○等人乃又命丁○○簽發其名義面額17萬元（聲請簡易判
    決處刑書誤載為70萬元）本票1紙交付予甲○○。 甲○○即
    將上開丁○○所交付之股票讓渡切結書、面額50萬元、17萬
    元本票各1紙及上開所提領現金8萬元交予乙○○。而將前開
    提款卡交由丙○○交還予丁○○。並於同日近19時許，始讓
    丁○○、丙○○離開，丁○○、丙○○2人始得自由。
二、案經丁○○、丙○○訴由桃園縣政府警察局大園分局報由台
    灣桃園地方法院檢察署檢察官偵查後聲請以簡易判決處刑。
    經原審認不宜簡易判決處刑，改用通常程序審判。
        理  由
一、上揭事實，業據被告乙○○、甲○○於本院審判時均坦承不
    諱。核與證人即告訴人丁○○、丙○○於原審訊問及審理中
    結證時指證內容相符；並有診斷證明書2紙、 慶豐商業銀行
    桃園分行上開丁○○帳戶之存提款明細與該行函覆所附該帳
    戶之客戶歷史交易明細表各1份 與提領時銀行監視器錄影帶
    翻拍照片2張可稽。參與證人李茂森於原審訊問時結證稱 ：
    92年4月4日 下午被告乙○○有帶2個我不認識的人來找丙○○，當時我與丙○○在1廠辦公室， 當日下午丁○○有過來
    冠岳公司問我丙○○在那裡， 我告訴丁○○丙○○在2廠等
    情，此部份分別亦與告訴人丙○○、丁○○於原審審判中所
    述相符，值堪採信。另證人陳阿玉於原審審判時亦到庭證稱
    ：92年4月4日下班的時候， 我有在冠岳公司2廠同時看到被
    告乙○○及丁○○、丙○○等人，至於甲○○我要看到人才
    知道（當日被告甲○○未到庭）。 我進去2廠看到很多人在
    那邊，不知道發生什麼事，我拿包包就走了。不知道他們在
    做什麼事，當時廠長（指丁○○）坐在我的位置上，乙○○
    也在，我沒有聽到他們談的內容，我有看到地上有血，不知
    道是何人的血。我進去看到的人有包括丁○○與乙○○，我
    頭低低進去，沒有正式看有幾個人，我不認識甲○○，也不
    認識乙○○之舅子等情；又證人陳志偉於原審審判中亦證稱
    ：92年4月4日下午有看到被告甲○○到冠岳公司，看到甲○○在冠岳公司2廠外面，跟很多人， 我只認識被告甲○○與
    乙○○。當日下午有找丙○○，至下午6、7時，才看到丙○○等情，足認告訴人丁○○、丙○○所指當日被告甲○○、
    乙○○確有到冠岳公司2廠等情指陳屬實。 復按測謊鑑定，
    係依一般人在說謊時，會產生遲緩、緊張、恐懼、不安等心
    理波動現象，乃以科學方法，由鑑定人利用測謊儀器，將受
    測者之上開情緒波動反應情形加以紀錄，用以判別受測者之
    供述是否真實。故測謊鑑定，倘鑑定人具備專業之知識技能
    ，復事先獲得受測者之同意，所測試之問題及其方法又具專
    業可靠性時，該測謊結果，如就否認犯罪有不實之情緒波動
    反應，雖不能採為有罪之唯一證據，但非無證據能力，仍得
    供裁判之佐證，其證明力如何，事實審法院自得依職權自由
    判斷（最高法院八十七年度台上字第三九二八號判決參照）
    。本件被告甲○○、乙○○及證人丁○○、丙○○四人經原
    審送測謊鑑定，依內政部警政署刑事警察局轉請桃園縣政府
    警察局鑑識科測謊組之專業人員王添璟為施測人，周茜苓為
    圖譜鑑核人，並於施測前分別告知受測人得拒絕接受測謊測
    試之權利，並請受測者乙○○、甲○○、丁○○、丙○○親
    自據實填寫相關資料簽立測謊儀器測試具結書後，由施測人
    依據原審提供之相關筆錄及資料影本，擬具相關測謊問題，
    並在內政部警政署刑事警察局鑑識科測謊室之無不當外力干
    擾之良好測試環境下， 以Lafayy ette Lx-4000型測謊儀器
    正常運作，並做測前會談、儀器測試、測後會談等步驟，而
    分別對受測者乙○○、甲○○、丁○○以熟悉測試法、Bi-Z
    one區域比對法、區域比對法施測， 對受測者丙○○以以熟
    悉測試法、Bi-Zone區域比對法施測，並依測試圖譜、 測謊
    圖譜分析量化表作成測謊結果顯示，就被告乙○○稱：(一)沒
    有叫甲○○帶人到冠岳公司毆打丁○○； (二)沒有在2廠拿到
    丁○○簽立之本票；經測試結果呈不實反應。就被告甲○○
    稱：(一)沒有叫帶人到冠岳公司毆打丁○○；(二)丁○○受傷當
    時沒有在現場；經測試結果呈不實反應。就告訴人丁○○稱
    ：(一)沒有騙說甲○○帶人到2廠打你； (二)沒有騙說在02廠簽
    立2張本票給乙○○。經測試結果無不實反應。 就告訴人丙○○稱：(一)沒有騙說被甲○○所帶來的人毆打；(二)沒有騙說
    被甲○○所帶來的人到2廠毆打；經測試結果無不實反應 。
    此有桃園縣政府警察局測謊鑑驗結果通知書2份 及所附測謊
    鑑驗資料表、測謊鑑驗說明書、測謊圖譜、測謊圖譜分析量
    化表、測謊儀器測試具結書、 測謊問題與回答情形等各4份
    在原審卷內可按，益見告訴人指訴屬實。
二、證人鍾遠通於原審訊問時證稱：丁○○有將冠岳公司股票讓
    渡與伊，該股份轉讓並無糾紛，丁○○離職有領到遣散費，
    與丁○○買賣股票時，因丁○○有優退金，故有現金，也有
    開支票等情，而證人陳建仲於原審亦到庭證稱：乙○○與丁○○沒有債權債務關係，丁○○離職時有領到優退費用，冠
    岳公司及伊個人與丁○○並無債務糾紛或債務關係，丁○○
    把股票轉讓與鍾遠通，轉讓過程沒有發生糾紛等情；足認被
    告2人與丁○○間並無債權債務關係， 丁○○與冠岳公司或
    鍾遠通、陳建仲間亦無債權債務關係，被告乙○○、甲○○
    對於丁○○離職之優退金或出售股票之價金均無權主張任何
    權利，亦無糾紛存在，故公訴人指稱被告乙○○與丁○○間
    有股票買賣糾紛云云，尚屬無據。被告等對於被害人丁○○
    並無任何債權，亦無債務糾紛，竟以上開手段使被害人丁○○交付財物，且未經丁○○之合法授權，利用無代為提領意
    思之丙○○為工具提領丁○○上開帳戶之款項，被告等顯有
    不法所有之意圖甚明。按恐嚇行為不以將來惡害通知為限，
    即以強暴、脅迫為手段，而被害人未達於不能抗拒程度者亦
    屬之（ 最高法院80年8月6日80年度第4次刑事庭會議決議參
    照）。證人丁○○於原審審判中證稱： 我在2廠辦公室找到
    丙○○，因為2廠門開開的，辦公室的門也開開的等語； 證
    人陳阿玉於原審審判中證稱：我進2廠時，2廠辦公室門未上
    鎖，因為門開開的，我就進去。我沒有聽到他們談話內容，
    因為他們都沒有在說話，丁○○坐在我位置上，沒有跟我說
    話，他只是移一下給我拿包包，我進去約一分鐘就出來，我
    出來時沒有把門關上等語， 可見當時該公司2廠之大門與辦
    公室門均係打開的， 該期間2廠員工陳阿玉尚得自由進出拿
    取其包包，且於陳阿玉進入2廠辦公室其座位拿包包時， 丁○○係坐在陳阿玉位置上，當時並非無求救途徑或機會，而
    於陳阿玉請丁○○移動一下，俾便其拿包包時，丁○○亦依
    言移動一下，且未說話或有任何向陳阿玉求助之舉動；參酌
    丁○○之診斷證明書所載傷勢為鼻部挫傷併鼻出血、左胸壁
    挫傷，僅有鼻部與左胸部受傷，且傷勢不重， 足認被告2人
    與其餘10餘名不詳姓名之人，雖以上開毆打之強暴方式，使
    丁○○交付上開財物，然依當時情形，客觀上被害人尚未達
    於不能抗拒之程度，依上開說明，仍應構成恐嚇取財罪。又
    被害人丁○○之提款卡係經以上開構成恐嚇之方式交付，且
    遭脅迫而說出密碼， 其並無授權被告2人或其於10餘名不詳
    姓名之人代為提領帳戶款項之意；被害人丙○○係被強押前
    往提款，其本未經授權代丁○○提款，其自己亦無代為提款
    之意，係受強制而被利用為提款之工具，故被告等以上開方
    式提領丁○○前開帳戶之款項，係以不正方法由銀行之自動
    提款設備取得他人之物。 被告2人邀集其餘10餘名不詳姓名
    男子以上開方式為上開行為， 其2人與該10於名不詳姓名男
    子顯有犯意之聯絡與行為之分擔甚明。至於證人丙○○於原
    審審判中雖曾陳稱: 押我的人是用藍波刀押我，他們車上腳
    踏板有開山刀云云，然證人丁○○始終未述及有人持藍波刀
    押丙○○或見及有開山刀情事，而證人丁○○於原審亦稱：
    還有人用藍波刀指著我的背，有一個人說不拿出提款卡就拿
    開山刀把我砍了云云，然當時在場之證人丙○○亦始終未述
    及有看到有人以藍波刀指著丁○○背部，或出言恐嚇要以開
    山刀砍丁○○情事，被告2人亦否認有此部份情事， 且未查
    扣得任何藍波刀、開山刀可佐；證人丁○○雖於原審審判中
    另指及其另有交付繳稅證明云云，然為被告所否認，且證人
    丙○○先後均未證述及此，尚難據以認定丁○○有交付繳稅
    證明情事；證人丁○○、丙○○此部份所述即有瑕疵，而非
    可採。本件事證已臻明確，被告自白顯與事實相符，渠等犯
    行均堪認定。
三、法律適用之比較：修正後刑法第2條第1項規定：「行為後法
    律有變更者，適用行為時之法律。但行為後之法律有利於行
    為人者，適用最有利於行為人之法律」。被告行為後，刑法
    第第55條、第56條業於民國94年1月7日修正公布，並於95年
    7月1日施行，其中修正後之刑法刪除第55條關於牽連犯之規
    定。本件被告二人所犯妨害行動自由、傷害、恐嚇取財、以
    不正方法由自動付款設備取得他人之物等罪間具有牽連犯之
    關係，依修正前即行為時之規定，應從一重之罪處斷；依修
    正後之刑法既已刪除牽連犯之規定，則所犯上述各罪應依數
    罪併罰之規定分論併罰。比較新舊法之規定，修正後之規定
    並非較有利於被告，依前開規定應適用行為時之法律，即適
    用修正前刑法第55條牽連犯之規定。又修正後刑法第56條連
    續犯之規定，亦已刪除，則被告之犯行，因行為後新法業已
    刪除連續犯之規定，此刪除雖非犯罪構成要件之變更，但顯
    已影響行為人刑罰之法律效果，自屬法律有變更，依新法第
    2條第1項規定，比較新、舊法結果，仍應適用較有利於被告
    之行為時法律即舊法論以連續犯（最高法院95年第8次刑事
    庭會議決議參照）。經綜合比較，以95年7月1日修正公布施
    行前之刑法規定，較有利於被告。 又依新增刑法施行法第1
    條之1規定，中華民國94年1月7日刑法修正施行後， 刑法分
    則編所定罰金之貨幣單位為新臺幣；94年1月7日刑法修正時
    ，刑法分則編未修正之條文定有罰金者，自94年1月7日刑法
    修正後，就其所定數額提高為30倍，但72年6月26日至94年1
    月7日新增或修正之條文，就其所定數額提高為3倍。修正後
    有關法定刑罰金數額之規定，並無利於修正前之規定，故被
    告2人均應適用修正前刑法之規定論處，附予敘明。
四、按以使人行義務之事，或妨害人行使權利為目的，而其強暴
    、脅迫復已達於剝奪人之行動自由之程度，即祇成立妨害行
    動自由罪，不應再依（修正前）刑法第304條論處。 誠以此
    項使人行無義務之事，或妨害人行使權利之低度行為，應為
    剝奪人之行動自由之高度行為所吸收，不能以其目的係在使
    人行無義務之事，或妨害人行使權利，認為係觸犯（修正前
    ）刑法第302條第1項及304條第1項之2罪名，依 （修正前）
    刑法第55條，從一重處斷；又妨害行動自由或強制罪行為中
    ，如有恐嚇之言詞，已包含於妨害行動自由或強制罪之同一
    意念中，縱其所為，合於（修正前） 刑法第305條恐嚇危害
    安全情形，仍應視為妨害行動自由或強制之部分行為（最高
    法院29年上字第23 59號、74年台上字第3404號判例參照）
    ；又妨害行動自由或強制罪，致人受傷，如有傷害之故意，
    應另成立傷害罪。被告等先後使害人丙○○、丁○○受有前
    揭傷害，各係以多人毆打之方式為之，顯有傷害之故意甚明
    。核被告2人所為， 均係犯修正前刑法346條第1項之恐嚇取
    財罪，同法第277條第1項之傷害罪，同法第302條第1項之妨
    害行動自由罪， 同法第339條之2第1項之以不正方法由自動
    付款設備取得他人之物罪。公訴人於起訴事實已載明被告以
    上開行為，使被害人丁○○交付財物之事實，雖起訴罪名、
    法條未載及條修正前刑法第346條第1項之恐嚇取財罪，仍不
    影響該部份已合法起訴之效力。又起訴事實雖未載及丁○○
    交付股票讓渡切結書1份之部分， 該部分為起訴之恐嚇取財
    行為結果之一部，應併予審判。 被告2人與其餘10餘名不詳
    姓名之男子間，就上開犯行有犯意之聯絡與行為之分擔，均
    為共同正犯。被告等係利用遭強押而無代為提領之意之丙○○為工具，而為上開以不正方法由自動付款設備取得他人之
    物罪，為間接正犯。被告使被害人丁○○先後分別交付上開
    財物，均係其一恐嚇取財行為之結果，祇論以一恐嚇取財罪
    ，被告等接續四次以不正方法提領款項，乃一以不正方法由
    自動付款設備去得他人之物行為接續之數個動作，祇成立一
    以不正方法由自動付款設備取得他人之物罪。被告等以言詞
    恐嚇丁○○前往冠岳公司，以言詞恐嚇丁○○告知提款卡密
    碼之恐嚇言詞，依上開說明，已包含於強制行為之同一意念
    中，為強制之部分行為， 雖合於修正前刑法第305條之恐嚇
    危害安全要件，仍不另論以恐嚇危害安全罪，檢察官認應另
    論以修正前刑法第305條之罪，尚有誤會。被告2人強制使被
    害人丙○○打電話與丁○○，強制丙○○以丁○○之提款卡
    提領款項，均係妨害丙○○行動自由之低度行為；又被告等
    強制丁○○前往冠岳公司，強制丁○○告知提款卡密碼，均
    係妨害丁○○行動自由之低度行為；分別為其等各該妨害行
    動自由之高度行為所吸收，均不另論罪。 被告等先後2次傷
    害行為間、先後二次妨害行動自由行為間；分別時間緊接，
    手法相近，犯構成要件相同之罪名，顯係分別基於概括犯意
    反覆為之，應各依連續犯以一罪論，並各依法加重其刑。被
    告等係以傷害、妨害行動自由為方法，以達其恐嚇取財、以
    不正方法由自動付款設備取得他人之物之目的，所犯妨害行
    動自由、傷害、恐嚇取財、以不正方法由自動付款設備取得
    他人之物各罪間，有方法、目的之牽連犯關係，應依修正前
    刑法第55五條規定，從一重依恐嚇取財罪處斷。
五、按依修正後刑法第2條第1項規定，係以適用行為時法為原則
    ，因此原判決雖未及比較適用，然上訴本院後，經比較新舊
    法，行為後之法律並非較有利於行為人，仍應適用行為時舊
    法，則原判決適用行為時法即無不當，自不構成撤銷之事由
    。原審因認被告等罪證明確，引用修正前刑法第28條、第56
    條、第277第1項、第302條第1項、第339條之2第1項、第346
    條第1項、第55條，罰金罰緩提高標準條例第1條前段之規定
    。並審酌被告2人以上開方法傷害及剝奪被害人2人之行動自
    由，剝奪行動自由之時間各數小時，並恐嚇使被害人丁○○
    交付股票讓渡切結書、面額50萬元、17萬元本票各1紙、 提
    款卡1枚，並以不正方法由自動付款設備取得8萬元之財物，
    被告2人於本件均係居於主導之地位，犯情非輕， 且除提款
    卡1枚已交還被害人丁○○外， 尚未歸還所取得之其餘財物
    （上訴後已和解），所生損害非輕， 及其2人犯罪後態度與
    素行情形等一切情狀，各量處有期徒刑十月，以示懲儆。核
    其認事用法，並無不合，量刑亦稱妥適，上訴人上訴意旨請
    求從輕量處，並無理由，上訴應予駁回。末查被告等前未曾
    受有期徒刑以上刑之宣告，有本院被告全國前案經紀錄表各
    一份在卷可參，上訴後業與被害人達成和解，賠償損害，且
    經被害人於本院審判中到庭表示和解後不予追究，有和解書
    一份附本院卷內可參，經此偵審教訓，當知所警惕，無再犯
    之虞，本院認渠等所宣告之刑，均以暫不執行為當，爰均併
    宣告緩刑肆年，以勵自新。
據上論斷，應依刑事訴訟法第368條，刑法第74條第1項第1款 ，
判決如主文。
本案經檢察官周志榮到庭執行職務。
中    華    民    國    95    年    7     月    13    日
                  刑事第４庭    審判長法  官  蔡秀雄
                                      法  官  沈宜生
                                      法  官  周煙平
以上正本證明與原本無異。
如不服本判決，應於收受送達後十日內向本院提出上訴書狀，其
未敘述上訴之理由者並得於提起上訴後十日內向本院補提理由書
（均須按他造當事人之人數附繕本）。
                                      書記官  蕭麗珍
中    華    民    國    95    年    7     月    20    日
附錄：本案論罪科刑法條全文
刑法第277條
傷害人之身體或健康者，處 3 年以下有期徒刑、拘役或 1 千元
以下罰金。
犯前項之罪因而致人於死者，處無期徒刑或7年以上有期徒刑；
致重傷者，處3年以上10年以下有期徒刑。
刑法第302條第1項
私行拘禁或以其他非法方法，剝奪人之行動自由者，處 5 年以下
有期徒刑、拘役或 3 百元以下罰金。
因而致人於死者，處無期徒刑或 7 年以上有期徒刑，致重傷者，
處 3 年以上十年以下有期徒刑。
第 1 項之未遂犯罰之。
刑法第339條之2第1項
意圖為自己或第三人不法之所有，以不正方法由自動付款設備取
得他人之物者，處3年以下有期徒刑、拘役或1萬元以下罰金。
以前項方法得財產上不法之利益或使第三人得之者，亦同。
刑法第346條第1項
意圖為自己或第三人不法之所有，以恐嚇使人將本人或第三人之
物交付者，處6月以上5年以下有期徒刑，得併科1千元以下罰金
。
以前項方法得財產上不法之利益，或使第三人得之者，亦同。
前二項之未遂犯罰之。


司法院資訊處製作；財團法人民間司法改革基金會備份。
